臺灣雲林地方法院刑事判決　　　　　　　100年度訴字第118號
公　訴　人　臺灣雲林地方法院檢察署檢察官
被　　　告　邱俊文
上列被告因違反毒品危害防制條例案件，經檢察官提起公訴（99
年度毒偵字第1662、1812號），被告於準備程序進行中，就被訴
事實為有罪之陳述，本院依簡式審判程序審理，判決如下：
    主  文
邱俊文施用第一級毒品，累犯，處有期徒刑捌月，扣案注射針筒
貳支沒收。又施用第二級毒品，累犯，處有期徒刑肆月，扣案吸
食器壹組、玻璃球壹個及包裝夾鍊袋壹個均沒收。又施用第二級
毒品，累犯，處有期徒刑肆月，扣案含第二級毒品甲基安非他命
之顆粒參小包（驗餘淨重零點捌參參玖公克）沒收銷燬之、包裝
夾鍊袋伍個、玻璃球壹個及吸管壹支均沒收。應執行有期徒刑壹
年，扣案含第二級毒品甲基安非他命之顆粒參小包（驗餘淨重零
點捌參參玖公克）沒收銷燬之、注射針筒貳支、吸食器壹組、吸
管壹支、玻璃球貳個及包裝夾鍊袋陸個均沒收。
    事  實
一、邱俊文前因施用毒品案件，經觀察、勒戒後，認無繼續施用
    毒品之傾向，於民國96年9 月4 日釋放，並由臺灣雲林地方
    法院檢察署檢察官於同年月6 日，以96年度毒偵字第744 號
    、第785 號為不起訴處分確定。復因竊盜、毒品案件，分別
    經法院判處有期徒刑10月、8 月、7 月確定，經合併定應執
    行有期徒刑2 年，甫於98年12月1 日假釋期滿執行完畢。詎
    其仍不知悛悔，於觀察、勒戒執行完畢釋放後5 年內，復分
    別基於施用第一級毒品海洛因、第二級毒品甲基安非他命之
    犯意，於(一)、99年11月20日20時許，在雲林縣林內鄉○○村
    ○○路13-4號現居所，以將毒品海洛因摻水置於針筒內注射
    血管之方式，施用第一級毒品海洛因1 次。(二)、99年11月21
    日22時許，亦在其上開居所，以將毒品甲基安非他命置於玻
    璃球內，用火燒烤使之產生白色煙霧後吸食其煙之方式，施
    用第二級毒品甲基安非他命1 次。(三)、99年12月8 日14時15
    分許，在雲林縣斗六市○○里○○路301 號南聖宮廁所內，
    以將毒品甲基安非他命置於玻璃球內，用火燒烤使之產生白
    色煙霧後吸食其煙之方式，施用第二級毒品甲基安非他命1
    次。而分別為警於(一)、99年11月22日8 時30分許，在其上開
    居所執行搜索查獲，並扣得其所有供施用毒品之器具注射針
    筒2 支、吸食器1 組、玻璃球1 個、殘渣夾鍊袋1 個等物；
    又於(二)、99年12月8 日14時30分許，在斗六市○○里○○路
    301 號南聖宮廁所外查獲，並扣得第2 級毒品安非他命3 包
    共計毛重1.46公克及其所有供施用毒品之器具玻璃球1 個、
    吸管1 支、殘渣袋2 個等物。
二、案經雲林縣警察局斗六分局報告臺灣雲林地方法院檢察署檢
    察官偵查起訴。
    理  由
一、被告邱俊文所犯係死刑、無期徒刑、最輕本刑為3 年以上有
    期徒刑以外之罪，其於準備程序就前揭被訴事實為有罪之陳
    述，經告知簡式審判程序之旨，並聽取其與公訴人之意見後
    ，本院合議庭認無不得或不宜改依簡式審判程序進行之處，
    爰依刑事訴訟法第273 條之1 第1 項，裁定由受命法官獨任
    進行簡式審判程式。
二、前開事實，業經被告分別於警詢、偵訊及本院準備程序中自
    白不諱，且被告經先後查獲後採尿送驗，檢驗結果呈鴉片類
    、嗎啡及安非他命類、甲基安非他命陽性反應，有雲林縣警
    察局斗六分局應受尿液檢驗人尿液檢體採集送驗紀錄表影本
    、毒品犯罪嫌疑人尿液採驗作業管制紀錄影本各1 紙（詳99
    年度毒偵字第1662號偵查卷第36頁、99年度毒偵字第1812號
    偵查卷第26頁）及詮昕科技股份有限公司濫用藥物尿液檢驗
    報告、正修科技大學超微量研究科技中心尿液檢驗報告各1
    紙（詳99年度毒偵字第1662號偵查卷第35頁、99年度毒偵字
    第1812號偵查卷第25頁）在卷足憑，足以佐證被告上開自白
    與事實相符。另按因施用毒品案件而曾受觀察、勒戒執行完
    畢釋放後，5 年以內再犯毒品危害防制條例第10條之施用毒
    品罪行者，應依法追訴，此觀毒品危害防制條例第23條第2
    項規定甚明。而被告有如上揭犯罪事實所載執行觀察、勒戒
    之情形，亦有臺灣高等法院被告前案紀錄表在卷可稽，其於
    受觀察、勒戒執行完畢釋放後，5 年內再犯本件毒品危害防
    制條例第10條之罪，自應依法逕予追訴、處罰。綜上所述，
    本件事證明確，被告犯行洵堪認定，應予依法論科。
三、按海洛因、甲基安非他命分別係毒品危害防制條例第2 條第
    2 項第1 款、第2 款所規範之第一級、第二級毒品，被告予
    以施用，核其所為係犯同條例第10條第1 項之施用第一級毒
    品罪1 罪及第10條第2 項之施用第二級毒品罪2 罪。被告施
    用第一級毒品前及第二級毒品前、後，持有該毒品之低度行
    為，為施用之高度行為所吸收，均不另論罪。被告所犯上開
    3 罪間，犯意各別、行為可分，依法予以分論併罰。又被告
    前有事實欄所載科刑、執行前案紀錄，有臺灣高等法院被告
    前案紀錄表在卷可憑，於前案有期徒刑執行完畢後5 年內，
    分別故意再犯有期徒刑以上之本案3 罪，均論以累犯，各依
    刑法第47條第1 項之規定加重其刑。爰審酌被告前有毒品前
    科，竟仍不知改悔，陷於毒癮而難以自拔，危害國民健康，
    及其犯罪之動機、手段、於本件犯罪後，尚能坦承犯行，態
    度良好等情，各量處如主文所示之刑，並定其應執行刑，如
    主文所示。
四、扣案之第二級毒品甲基安非他命顆粒共3 包（毛重1.46公克
    、淨重0.8588公克、驗餘淨重0.8339公克），確含第二級毒
    品甲基安非他命成分等情，有憲兵司令部刑事鑑識中心出具
    之鑑定書1 紙附卷可資參照（詳見本院卷），屬查獲之毒品
    違禁物，依毒品危害防制條例第18條第1 項前段規定，於被
    告所犯之罪主文項下併諭知沒收銷燬之；另包裹第二級毒品
    甲基安非他命之包裝袋6 個，並非不可與毒品分離，其係毒
    品之外包裝，用於包裹毒品；又被告所有供其施用（但非專
    用）毒品之注射針筒2 支、吸食器1 組、吸管1 支、玻璃球
    2 個，均為被告所有供施用1 、2 級毒品所用之物，均依刑
    法第38條第1 項第2 款、第3 項之規定，分別於被告所犯之
    罪主文項下一併宣告沒收。
據上論斷，依刑事訴訟法第273 條之1 第1 項、第299 條第1 項
前段，毒品危害防制條例第10條第1 項、第2 項、第18條第1 項
前段，刑法第11條前段、第47條第1 項、第51條第5 款、第38條
第1 項第2 款，判決如主文。
本案經檢察官江柏青到庭執行職務。
中    華    民    國   100    年    3     月    29    日
                  刑事第五庭  法  官  張文俊
以上正本證明與原本無異。
如不服本判決，應於收受送達後10日內，向本院提出上訴書狀，
並應敘述具體理由；其未敘述上訴理由者，應於上訴期間屆滿後
20日內，向本院補提理由書（均須按他造當事人之人數附繕本）
，「切勿逕送上級法院」。
                              書記官  邱明通
中    華    民    國   100    年    3     月    29    日
附錄本案論罪科刑法條全文：
毒品危害防制條例第10條
施用第一級毒品者，處六月以上五年以下有期徒刑。
施用第二級毒品者，處三年以下有期徒。